【裁判字號】    95,交聲,340
【裁判日期】    950626
【裁判案由】    聲明異議
【裁判全文】
臺灣高雄地方法院交通事件裁定         95年度交聲字第340號
原處分機關  交通部公路總局高雄區監理所
異  議  人
即受處分人  乙○○
上列異議人因違反道路交通管理處罰條例案件案件，對於高雄市
交通事件裁決所95年4 月25日所為之處分（原處分：高監營字第
裁字80-B00000000號），聲明異議，本院裁定如下：
    主  文
異議駁回。
    理  由
一、聲明異議意旨略以：異議人即受處分人乙○○於民國95年2
    月26日凌晨1 時40分許，駕駛車牌號碼M6H-656 號重型機車
    偕友人分騎4 部機車外出，行經高雄市○○路、建國路口等
    處，並無蛇行駕駛情形，又伊現未滿成年，又須自食其力，
    原處分所科處之罰鍰金額過高，實在無力負擔，為此依法聲
    明異議。
二、按汽車駕駛人未領有駕駛執照駕車者，處新台幣（下同）
    6,000 元以上12,000元以下罰鍰，並當場禁止其駕駛及扣留
    其車輛牌照；又汽車駕駛人駕駛汽車在道路上蛇行，或以其
    他危險方式駕車者，處6,000 元以上24,000元以下罰鍰，並
    當場禁止其駕駛，道路交通管理處罰條例第21條第1 項第1
    款、第43條第1 項第1 款分別定有明文。又依違反「道路交
    通管理事件統一裁罰標準表」，未領有機器腳踏車駕駛執照
    駕車者；駕駛機器腳踏車在道路上蛇行或以其他危險方式駕
    車者，若於期限內繳或到案聽候裁決者，分處6,000 元、
    12,000元罰鍰。
三、經查：異議人確確有於95年2 月26日凌晨1 時許，在未考領
    機車駕駛執照下，騎乘車牌號碼M6H-656 號重型機車偕友人
    分騎4 部機車外出，由南往北行經高雄市○○路、中庸街、
    建國路等處，途中有以併行占用車道、行駛快車道、連續闖
    紅燈等危險方式駕車，至中華路、建國路口遭舉發單位攔停
    查緝友人2 部機車，並循線通知異議人到案，予以掣單舉發
    等情，業經證人即時任高雄市政府警察局交通大隊第9 分隊
    員警甲○○於本院調查時證述明確，異議人亦就無照駕駛及
    連續闖越紅燈、與他車併行行駛快車道占用路面等節均未爭
    執，堪以認定異議人於前揭時、地確實無照以上開危險方式
    駕駛行為。異議人固爭執並未有蛇行行為，所述核與證人結
    稱：「異議人這部車沒有蛇行，是製發時不慎繕入」乙情相
    符，足認異議人此項主張可信，然本件行政處分舉發事實所
    載事由係：「未領有駕駛執照駕車（未滿18歲）、以危險方
    式在道路上駕駛機器腳踏車」等節，有卷附違反道路交通管
    理事件裁決書可稽，則上開業經認定之異議人本件連續闖越
    紅燈、與他車併行行駛快車道、占用路面等駕駛行為，自合
    於處分所認「以危險方式在道路上駕駛機器腳踏車」之違規
    要件，則此部分裁決內容，自無違誤。
四、從而，原處分機關依道路交通管理處罰條例第21條第1 項第
    1 款、第43條第1 款、違反道路交通管理事件統一裁罰標準
    及處理細則第43、44、61條規定及違反道路交通管理事件統
    一裁罰標準表之規定，分別裁處罰鍰6,000 元、12,000元，
    共計18,000元，參諸上開裁量基準，原處分機關係以最有利
    行為人之最低額罰鍰標準定其罰鍰金額，自無濫用裁量情事
    ，合於比例原則，其裁量尚無違法不當之處，本件異議人僅
    以並無蛇行、無力負擔高額罰鍰為由，而認原裁罰金額過高
    等異議要旨並無理由，應將其異議駁回。
五、據上論斷，應依道路交通案件處理法第19條，裁定如主文。
中    華    民    國    95    年    6     月    26    日
                      交通法庭  法  官  林瑋桓
以上正本證明與原本無異。
如不服本裁定應於送達後5日內向本院提出抗告狀。
中    華    民    國    95    年    6     月    26    日
                                書記官  謝群育


司法院資訊處製作；財團法人民間司法改革基金會備份。
